【裁判字號】    97,交簡上,40
【裁判日期】    970331
【裁判案由】    公共危險
【裁判全文】
臺灣桃園地方法院刑事判決            97年度交簡上字第40號
上  訴  人
即  被  告  甲○○
上列上訴人即被告因公共危險案件，不服本院民國96年10月22日
96年度桃交簡字3070號第一審刑事簡易判決（檢察官聲請簡易判
決處刑書案號：台灣桃園地方法院檢察署96年度偵字第16138 號
），提起上訴，本院管轄之第二審合議庭認為不得以簡易判決處
刑，改用通常程序，自為第一審判決如下：
    主  文
原判決撤銷。
本件免訴。
    理  由
一、本件原檢察官聲請簡易判決處刑意旨略以：被告甲○○於民
    國96年4 月24日晚間，飲酒後已達不能安全駕駛動力交通工
    具之程度，猶騎乘車號為AY5-422 號重型機車，沿桃園縣大
    溪鎮欲往八德市方向行駛，嗣於當日晚間8 時45分許，行經
    桃園縣大溪鎮武嶺橋台三線37.9公里前時，因酒後控制力低
    落而無法控制機車，致與適亦騎駛重型機車行經該處之乙○
    ○發生碰撞並使乙○○受傷（過失傷害罪部份業經本院以96
    年度交易字第38 7號判決不受理確定），甲○○則經到場處
    理之員警測得其呼氣後酒精濃度高達每公升0.56毫克，因認
    被告甲○○涉犯刑法第185 條之3 服用酒類不能安全駕駛動
    力交通工具而駕駛之公共危險罪嫌等語。
二、按案件曾經判決確定者，應諭知免訴之判決，刑事訴訟法第
    302 條第1 款定有明文。經查，本件被告因於96年4 月24日
    晚間酒後已達不能安全駕駛動力交通工具之程度後猶騎駛車
    號為AY5-422 號重型機車上路終在桃園縣大溪鎮武嶺橋台三
    線37 .9 公里前因發生車禍為警查獲，並另經檢察官以被告
    涉犯刑法第185 條之3 之酒後駕車罪而於96年6 月15日以台
    灣桃園地方法院檢察署96年度偵字第13262 號向本院聲請簡
    易判決處刑，本院則於96年7 月19日以96年度桃交簡字第24
    09號判決被告成立酒後駕車罪，並處拘役50日，再經減刑為
    拘役25日，該案則於96年8 月13日確定，此事實分別有卷附
    台灣高等法院被告前案紀錄表1 份、及本院96年度桃交簡字
    第2409號判決書暨所附檢察官聲請簡易判決處刑書各1 份等
    可證。是可見被告於該案中之犯罪事實與本案完全相同，顯
    係檢察官就被告所犯之同一犯罪事實重複起訴而先後繫屬本
    院，而原審於96年10月22日判決被告有罪時，屬同一案件之
    本院96年度桃交簡字第2409號亦早於96年7 月19日判處被告
    構成酒後駕車罪並處拘役50日及減為拘役25日，並於原審判
    決前之96年8 月13日確定，是本諸一事不再理、一罪不二罰
    之刑事訴訟基本原理，原審本應依前揭刑事訴訟法第302 條
    第1 款為免訴判決。乃原審未察，逕予認定被告酒醉駕車犯
    行並遽為科刑判決，自屬違法，被告上訴意旨以其遭重複起
    訴、重複審判，指摘原審判決不當，為有理由，自應由本院
    將原判決撤銷改判，並依後揭規定，改適用第一審通常程序
    審理，復依刑事訴訟法第307 條之規定，不經言詞辯論逕為
    本件免訴之諭知，以資適法。
三、末按檢察官聲請簡易判決處刑之案件，經法院認為有刑事訴
    訟法第451 條之1 第4 項但書規定之情形者，應適用通常程
    序審判之；對於簡易判決之上訴，準用刑事訴訟法第3 編第
    1 章及第2 章之規定，是管轄第二審之地方法院合議庭受理
    簡易判決上訴案件，應依通常程序審理，認案件有同法第
    452 條規定之情形者，應撤銷原判決，逕依通常程序為第一
    審判決，刑事訴訟法第452 條、法院辦理刑事訴訟簡易程序
    案件應行注意事項第14條分別定有明文。本件既應對於上訴
    人即被告為免訴之判決，原審本不得適用刑事訴訟法第7 編
    所定之簡易程序對其論罪科刑，而應依刑事訴訟法第452 條
    規定適用通常程序審判，故本院係依據上開規定適用第一審
    通常程序而為本件第一審通常程序判決，併予敘明。
四、據上論斷，應依刑事訴訟法第452 條、第455 條之1 第1 項
    、第3 項、第369 條第1 項前段、第302 條第1 款、第307
    條，判決如主文。
中    華    民    國    97    年    3     月    31    日
              刑事第十一庭審判長法  官  蔡榮澤
                                法  官  林蕙芳
                                法  官  紀凱峰
以上正本證明與原本無異。
如不服本判決，應於判決送達後10日內向本院提出上訴狀（應附
繕本），其未敘述上訴理由者，應於上訴期間屆滿後20日內補提
理由書狀於本院，上訴於臺灣高等法院。
                                書記官  高文靜
中    華    民    國    97    年    4     月    7     日


司法院資訊處製作；財團法人民間司法改革基金會備份。
